最高法院刑事裁定　　　　　　　一○○年度台抗字第五八七號
抗　告　人　陳品仁原名陳獻章.
上列抗告人因偽證等罪案件，不服台灣高等法院花蓮分院中華民
國一○○年六月十六日駁回聲請回復原狀及聲明抗告之裁定（一
○○年度聲字第九七號），提起抗告，本院裁定如下：
    主  文
抗告駁回。
    理  由
按非因過失，遲誤上訴、抗告或聲請再審之期間，於其原因消滅
後五日內，得聲請回復原狀。聲請回復原狀，應同時補行期間內
應為之訴訟行為，分別為刑事訴訟法第六十七條第一項、第六十
八條第三項所明定。又抗告期間，除有特別規定外，為五日，自
送達裁定後起算。原審法院認為抗告權已喪失者，應以裁定駁回
之，同法第四百零六條前段、第四百零八條第一項前段亦分別定
有明文。次按當事人遲誤抗告之法定期限，以致不能為訴訟行為
，始得循聲請回復原狀之規定救濟，若當事人之固有抗告權，基
於法定之原因發生喪失之效果者，並無准其回復之規定。本件抗
告人陳品仁於原審聲請意旨略以：其於民國九十九年八月三日（
應為十日之誤）收受原審法院就其所犯偽證罪所處有期徒刑二月
十五日，與所犯偽造有價證券罪所處有期徒刑三年二月，定應執
行刑（有期徒刑三年四月）之九十九年度聲字第一三八號裁定時
，認該應執行刑之裁定內容為最有利於抗告人，而未為不服之表
示。迨一○○年六月一日，依獄方公告欄所揭示之內容，見其於
一○○年一月二十日之累進處遇，尚處於四級，較之未定應執行
刑之他受刑人為不利，上開事由，應屬非可歸於當事人本身之過
失，而聲請回復原狀，並提起抗告云云。原裁定以非因過失，遲
誤上訴、抗告或聲請再審之期間者，於其原因消滅後五日內，聲
請回復原狀，抗告人事後始知悉不同之累進處遇規定，屬可歸於
當事人本身之過失，認其聲請回復原狀為無理由，予以駁回，從
而抗告人於九十九年八月十日收受原審九十九年度聲字第一三八
號裁定，卻遲至一○○年六月三日始提起抗告，顯已逾抗告之法
定期間，認抗告不合法律上之程式，併予駁回，經核尚無不合。
抗告人收受原審九十九年度聲字第一三八號裁定時，認係最有利
於抗告人之裁定，而未為不服之表示，其抗告權因之產生失權之
效果，自不得聲請回復原狀。原裁定駁回其聲請，理由雖有不同
，結果並無異致。抗告意旨猶執抗告人未曾入監執行，亦不知累
進處遇及縮刑之相關規定，為非可歸責於抗告人之事由，指摘原
裁定不當云云，難認有理由，應予駁回。
據上論結，應依刑事訴訟法第四百十二條，裁定如主文。 
中    華    民    國  一○○  年    七    月  二十八  日
                      最高法院刑事第十二庭
                          審判長法官  黃  正  興  
                                法官  林  秀  夫  
                                法官  許  錦  印  
                                法官  林  瑞  斌  
                                法官  謝  靜  恒  
本件正本證明與原本無異
                                      書  記  官  
中    華    民    國  一○○  年    八    月    一    日
                                                    ｍ